Inventaris van de plans van gebouwen behorend tot het archief der Genie van het Ministerie van Oorlog, (1682) 1811-1940
Nationaal Archief, Den Haag
- STAMPERSGAT
  - Bestektekening van een houten beer of waterkering met brug, voor de linker fase van het rechter half bastion aan Stampersgat tot communicatie met de Ouden Bosch., 18e eeuw; S32; 1 blad
- STEENBERGEN
  - Plattegronden van 's-Landsgebouwen in Brabant in: Steenbergen, fort Henricus, Willemstad en de forten bij Bergen op Zoom: de Waterschans, de Moermond, Pincen, Rover, Frederik Hendrik en fort Kruisschans., 1751-1756; S64; 1 deel
    - Magazijnen en wachthuizen
    - poorten en sortie
    - ruiterstalling
    - turf- en kruitmagazijn te Willemstad
    - kruitmagazijn in fort de Waterschans
    - majoorswoning in fort de Waterschans
    - majoorswoning in fort Moermondt
    - kruitmagazijn in fort Moermondt
    - kruitmagazijn in fort Pincen
    - majoorswoning in fort Pincen
    - kruitmagazijn in fort Rover
    - majoorswoning in fort Rover
    - kruitmagazijn in fort Frederik Hendrik
    - majoorswoning in fort Frederik Hendrik
    - commandeurswoning
    - wachthuis te Willemstad
    - dubbele en enkele blokbarakken in fort de Waterschans
    - wachthuis in fort de Waterschans
    - kapiteins- en officierswoning in fort Moermondt
    - dubbele blok barakken in fort Moermondt
    - kapiteins- en officierswoning in fort Pincen
    - dubbele blok barakken in fort Pincen
    - kapiteins- en officierswoning in fort Rover
    - dubbele blok barakken in fort Rover
    - kapiteins- en officierswoning in fort Frederik Hendrik
    - dubbele blok barakken in fort Frederik Hendrik.
    Ingevolge de Resoluties van de Raad van State van 31 december 1751 en van 6 juni 1755. Met een toelichting welke overheid onderhoudsplichtig is.
  - Plattegrond en profieltekening van een sluis., 1777; S69; 1 blad
  - Plattegronden en profieltekeningen van een waterkering, bestaande uit drie openingen met losse schotbalken en schotdeuren in de dam in de Rozendaalse Vliet beneden het Lindenbergse veer, voor de formering van een inundatie., 18e eeuw; BB311; 8 bladen
  - Plattegronden van alle Landsgebouwen in het fort Henricus., 18e eeuw; S70; 1 blad
  - Plattegronden van divers militaire objecten., ca. 1800; S68; 6 bladen
    - Poorten
    - kruitmagazijnen.
    - woning van de commies van 's-Lands magazijn
    - magazijnen
  - Ontwerptekening van een afsluiting in de Rozendaalse Vliet bij het Rozendaalse sas, ten noord-westen van Steenbergen., 1823; B335; 1 blad
  - Ontwerptekening van de inundatiesluis., 1839; S65; 1 blad
- STEENWIJK
  - Bestektekeningen van de Kornputkazerne., 1939; S88; 13 bladen
    Behoort bij bestek nr. 151/1938.
  - Technische tekeningen van de centrale verwarming in de kazerne., 1940; S90; 13 bladen
- STEVENSWEERT
  - Plattegronden van alle Landsgebouwen, magazijnen, kazematten en wachthuizen., 1749; S33; 1 deel
    - Commandeurswoning
    - commieswoning
    - woning van de ondermajoor
    - hospitaal
    - blokbarakken
    - woning van de plaatsmajoor
    - woning van de koster.
    Met toelichting welke overheid onderhoudsplichtig is.
- STRIJBEEK
  - Bestektekening van een marechausseekazerne met bijgebouw., 1910; S83; 1 blad
    Behoort bij bestek van 9 november 1909 nr. 21.
- TERNEUZEN
  - Kaart van een gedeelte van de nieuw ingedijkte polder met de aanleg van een quarantaineplaats, met de aanleg van nieuwe dijken., 1818; N165; 2 bladen
  - Bestek en tekeningen van bruggen in het front 4-5., 1835; N18A-N18F; 5 bladen, 1 katern
    Behoort bij bestek van 27 juni 1835 nr. 89.
    - Tekening 1, N18A
    - Tekening 2, N18B
    - Tekening 3, N18C
    - Tekening 4, N18D
    - Tekening 5, N18E
    - Katern, N18F
  - Bestektekening van de bomvrije arsenaalkazerne in de keel van bastion nr. 1., 1839; N4; 1 blad
    Behoort bij bestek van 23 april 1839 nr. 47.
  - Bestektekeningen van een stenen beer in de westhavendijk voor de rechterface van bastion nr. 9, tweede perceel van de vestingwerken., 1836; N20-N20A; 2 bladen
    Behoort bij bestek van 9 maart 1836 nr. 6.
    - Tekening 1, N20
    - Tekening 2, N20A
  - Bestektekeningen van de suatieduiker behorende tot het negende perceel van de vestingwerken en van een stenen beer in de gracht voor de rechterface van bastion nr. 5., ca. 1836-1838; N22, N29; 3 bladen
    Behoort bij bestek van 8 november 1838 nr. 105.
    - Tekening 1, N22
    - Tekening 2, N29
  - Bestektekeningen van een bomvrij kruitmagazijn op het terreplein van bastion nr. 6. Kopieën., 1836 en 1839; N6-N7; 4 bladen
    Behoort bij bestek van 26 januari 1839 nr. 1.
    - Tekening 1, N6
    - Tekening 2, N7
  - Bestektekeningen van de aanleg van de waterpoterne in de courtine 8-9. Met kopie., 1837; N2A-N2C; 3 bladen
    - Tekening 1, N2A
    - Tekening 2, N2B
    - Tekening 3, N2C
  - Bestektekeningen van het onderhoud aan de fortificatie in de zeewering., 1837; N25A-N25C; 3 bladen
    Behoort bij bestek van 25 april 1837 nr. 34.
    - Tekening 1, N25A
    - Tekening 2, N25B
    - Tekening 3, N25C
  - Bestektekening van de stenen beer achter de oosthavendijk voor de linkerface van bastion nr. 3. Kopie. 1837 1 blad, N26
    Behoort bij bestek van 17 april 1838 nr. 28.
  - Bouwtekening van twee bomvrije kruitmagazijnen., 1838; N5; 1 blad
  - Bestektekeningen van de rolbrug over de penantensluis voor de linkerflank van bastion nr. 8., 1838; N28A-N28C, N151; 4 bladen
    Behoort bij bestek van 21 juli 1838 nr. 95.
    - Tekening 1, N28A
    - Tekening 2, N28B
    - Tekening 3, N28C
    - Tekening 4, N151
  - Bestektekening van een stenen wachthuis aan de poort van Sas van Gent., 1839; N9; 1 blad
    Behoort bij bestek van 1 oktober 1840 nr. 114.
  - Bouwtekening van de kistdam voor de westbeer., 1844; N33; 1 blad
    Behoort bij het bericht van de Eerste Aanwezend Ingenieur van 7 november 1844 nr. 376.
  - Ontwerptekening van een zwemplaats in de gracht van de contregarde voor bastion nr. 4., 1844; NN213; 1 blad
    Behoort bij de begroting van 23 april 1844 en bij de missive van 23 april 1844 nr. 96 van de Eerst Aanwezend Ingenieur
  - Bouwtekeningen van diverse militaire objecten., 1845-1853; N17A-N17M; 13 bladen
    - Loods in het front 1-2
    - cavaleriekazerne
    - artillerieloods op de contrescarp
    - militaire bakkerij
    - keuken bij de arsenaalkazerne
    - bomvrije arsenaalkazerne in bastion nr. 1
    - keuken bij de cavaleriekazerne in het bastion nr. 4
    - bomvrij buskruitmagazijn op het terreplein van het bastion nr. 6
    - Bomvrij buskruitmagazijn op het terreplein van het bastion nr. 8
    - wachthuis aan de Sassenpoort in het bastion nr. 8
    - wachthuis aan de Axelsepoort achter de courtine 4-5
    - Het laboratorium in bastion nr.1, ingericht tot garnizoensinfirmerie in vredestijd en het brandspuithuis, voorlopig bestemd tot afgezonderde infirmerielokalen, ingesloten en verenigd door een ringmuur.
    - Bestanddeel 1 en 2, N17A
    - Bestanddeel 3, N17B
    - Bestanddeel 4, N17C
    - Bestanddeel 5, N17D
    - Bestanddeel 6, N17E
    - Bestanddeel 7, N17F
    - Bestanddeel 8, N17G
    - Bestanddeel 9, N17H
    - Bestanddeel 10, N17I
    - Bestanddeel 11, N17K
    - Bestanddeel 12, N17L
    - Bestanddeel 13, N17M
  - Technische tekening van Choumara's stelsel van fornuizen., 1846; N12; 1 blad
    Bijlage: Toelichtende beschrijving van keukenfornuizen.
  - Bouwtekening van een buskruitmagazijn. In duplo., 1858; N157-N157A; 2 bladen
    - Tekening 1, N157
    - Tekening 2, N157A
  - Bestektekening van de uitbreiding van de affuitloods in bastion nr. 1., 1860; N166; 1 blad
    Goedgekeurd 's Gravenhage, 4 september 1860 namens de Minister van Oorlog door de secretaris generaal (F.A.) Ridder van Rappard.
  - Bouwtekening van twee buskruitmagazijnen in de bastions 3 en 9. Gedrukt., 1863; N161; 1 blad
  - Bouwtekening van de woningen voor gehuwde militairen, gebouwd bij de oost-schutkolk in 1865., 1866; N170; 1 blad
  - Bouwtekening van de buskruitmagazijnen in de bastions nr. 1 en nr. 2., 1866; N172; 1 blad
  - Bouwtekeningen van de voormalige keuken bij het cavaleriegebouw, in 1866 ingericht tot geweermakerswerkplaats en sergeant-majoorskamers., N176; 2 bladen
    Behoort bij brief van de Eerst Aanwezend Ingenieur van 3 januari 1867 nr. 1.
  - Bestektekeningen van de vernieuwing van de brug over de vestingsgracht bij de zuidbeer., 1896; T50; 2 bladen
    Behoort bij bestek van 30 september 1897 nr. 15.
  - Bouwtekening van de buitenwachtdeur van de sluiskokers in de oostbeer., 1904; T51; 1 blad
- TEXEL
  - Bouwtekeningen van de verbouwing van de kazerne van fort Texel., 1810; T3; 2 bladen
  - Bouwtekening van een gemetseld buskruitmagazijn bij het noordbastion., ca. 1810-1812; T13; 1 blad
  - Detailtekeningen van een ophaalbrug., ca.1810-1812; T17; 7 bladen
  - Bouwtekening van de inrichting van het zuidoostelijk deel van de kazerne tot hospitaal., 1811; T6; 1 blad
  - Plattegrond en doorsnede van een garnizoensbakkerij., 1811; T11; 1 blad
  - Plattegrond van een brug in het redoute en lunet., 1811; T15; 1 blad
  - Bouwtekening van de sluis in het fort., 1811; T16; 1 blad
  - Ontwerptekening van een regenbak in het fort., 1811; T18; 1 blad
  - Ontwerptekeningen van een steiger voor de sluis van het fort., 1811; T19; 3 bladen
  - Ontwerptekeningen van een barak in de lunet van het fort., 1812; T1; 2 bladen
  - Ontwerptekeningen van een barak in het redoute ten westen van het fort., 1812; T2; 3 bladen
  - Bestektekeningen van de begane grond en de eerste verdieping van het oostelijk kazerneblok in de Oude Schans en van de bakoven en reaparaties en vernieuwingen aan het oostelijke kazerneblok., 1835-1836; T7, T12; 2 bladen
    Behoort bij bestek van 28 april 1835 nr. 67.
    - Tekening 1, T7
    - Tekening 2, T12
  - Detailtekeningen van reaparaties van blinderingen in het fort. Met Kopieën., ca. 1840; T4-T5; 7 bladen
    - Tekening 1, T4
    - Tekening 2, T5
  - Bouwtekening van het houten arsenaal op stenen voet in de Oude Schans., 1867; T20; 1 blad
- TIENHOVENSE VAART
  - Ontwerptekeningen van een gemetseld verdedigbaar wachthuis in de aan te leggen redoute. Kopie., 1848; HH373; 2 bladen
  - Bouwtekening van een verdedigbaar wachthuis in de redoute. Kopie., 1848; H701; 1 blad
  - Bouwtekening van een pannendak op het verdedigbaar gebouw in de redoute., 1863; H437; 1 blad
- TILBURG
  - Bestektekeningen van een kazerne voor twee eskadrons huzaren met regimentsstaf., 1913; T21; 9 bladen
- UDEN
  - Bestektekening van een marechausseekazerne., 1923; U75; 1 blad
    Zie ook inventaris van de Rijksgebouwendienst, RGD inv. nr. 1285.
- UITERMEER
  - Bouwtekening van de stenen westbeer in de kapitale gracht., 1790; U38; 1 blad
  - Plattegrond van de commandantswoning., 18e eeuw; U27; 1 blad
  - Ontwerptekeningen van een sortie in de kapitale wal van het fort en van een kruitkelder tussen het commandeurshuis en de barakken., 18e eeuw; U29; 2 bladen
  - Bestektekening van herstelwerkzaamheden aan de schutsluis., 1843; U31; 1 blad
    Behoort bij bestek van 6 april 1843 nr. 33.
  - Bestekrekeningen van een verdedigbare toren., 1845; U35A-U35C; 3 bladen
    - Tekening 1, U35A
    - Tekening 2, U35B
    - Tekening 3, U35C
  - Bestektekening van twee profielmuren, gedeeltelijk overwulfd en voorzien van vleugelmuren, in de courtine van het 's-Gravenlandse front., 1847; U30; 1 blad
  - Technische tekeningen van het toestel tot ophaling van de brugklep van de toren in het fort., 1847; U34; 2 bladen, 1 katern
    Bijlage een beschrijving.
  - Bouwtekening van een wachterswoning in het fort., 1848; U28; 1 blad
  - Ontwerptekening van het inrichten van een geschutemplacement in het fort., ca. 1880; U151; 1 blad
  - Bestektekening van de verbetering van de toren in het fort aan de Vecht., 1885; U150; 1 blad
    Behoort bij bestek van 23 mei 1882 nr. 21.
- UTRECHT
  - Plattegrond van de Athlonekazerne., 18e eeuw; U26; 1 blad
  - Ontwerptekeningen van de verbouwing van het Duitse Huis tot militair hospitaal voor 800 zieken., 1811; U14; 2 bladen
    Bijlage: een kostenbegroting van 15 mei 1811.
  - Bouwtekening van de verbouwing van de St. Nicolaaskerk tot ziekenhuis voor ongeveer 300 zieken, met de hoven en begraafplaats., ca. 1811; U22; 1 blad
  - Bouwtekeningen van het kruitmagazijn en de kazematten, de poort door de gekanteelde muur en een brug naar de ingang van de lunet nr. 2 op het Houtense pad buiten de Tolsteegpoort., 1823; H262-H264; 3 bladen
    - Tekening 1, H262
    - Tekening 2, H263
    - Tekening 3, H264
  - Plattegrond van het lokaal voor de huisvesting van de kwekelingen voor de geneeskundige dienst aan de Springweg tussen de Stroosteeg en de Putsteeg., 1829; U17; 1 blad
  - Ontwerptekening van het terrein langs de Springweg tussen de Walsteeg en de Zilversteeg en de uitbreiding van het groot Rijkshospitaal met de huisvesting voor kwekelingen van de geneeskundige dienst, voor zieke officieren en van directeurswoningen en tuinen., 1835; U18; 1 blad
  - Ontwerptekeningen van een tuighuis met bijbehorend terrein., 1835-1837; U23; 5 bladen
  - Bouwtekeningen van een brug in de binnengracht van de lunetten aan het Houtense pad voor de Rijnspoorweg., ca. 1840; H88; 2 bladen
  - Bouwtekeningen van oude muren en bogen, gevonden tussen de gewezen Maliepoort en het bolwerk Zonnenburg., ca. 1840; U41; 3 bladen
  - Technische tekeningen van ketels met fornuizen in het groot Rijkshospitaal., ca. 1840; U42; 2 bladen
    Bijlage: een beschrijving van twee ketels in het groot rijkshospitaal te Utrecht.
  - Bouwtekeningen van de cavaleriestallen, de Kinderhuiskazerne en de militaire bakkerij. Kopie., 1846; U11; 3 bladen
  - Technische tekening van het fornuis voor de waterketel in de wasvrouwenwoning. Met toelichting., 1846; U24; 1 katern
  - Bouwtekeningen van de Willemskazerne. Gedeeltelijk gekopieerd naar de tekeningen van het stedelijk bestuur en overigens naar opnemingen samengesteld., 1847-1857; U9-U10; 7 bladen
    - Tekening 1, U9
    - Tekening 2, U10
  - Bestektekening van metsel- en timmerwerken aan het groot rijkshospitaal., 1852; U21; 1 blad
  - Ontwerptekening van het rijkshospitaal., 1856; U37; 1 blad
  - Bouwtekeningen van de vaste brug met heiplan over de Leidse Rijn bij Utrecht., ca. 1860; U36; 2 bladen
  - Bouwtekening van Klaasbarakkazerne, geschikt voor 200 man. Kopie., 1864; U7; 1 blad
  - Ontwerptekeningen van een badinrichting en de inrichting voor rationele hydrotherapie in een van de badkamers van het groot rijkshospitaal., 1864; U39-U40; 2 bladen
    - Tekening 1, U39
    - Tekening 2, U40
  - Bestektekeningen van een scheikundig en een laboratorium in de kweekschool voor militaire geneeskundigen. Kopie., 1866; U43-U43A; 2 bladen
    - Tekening 1, U43
    - Tekening 2, U43A
  - Bouwtekeningen van de kazerne voor veldartillerie op Damlust met bergplaats voor voertuigen en stallen., 1875; U100-U102; 9 bladen
    - Bestanddeel 1, U100
    - Bestanddeel 2, U101
    - Bestanddeel 3, U102
  - Bestektekeningen van diverse gebouwen op Damlust., 1877-1878; U44-U46; 10 bladen
    - Ziekenstal
    - hoefsmederij met beslagloods
    - stroloodsen
    - rijloods
    - privaat en urinoirgebouwen op
    - situatie van het terrein.
    Behoort bij de bestekken van 23 oktober 1876 nr. 9 en 25 augustus 1879 nr. 15.
    - Bestanddeel 1, U44
    - Bestanddeel 2, U45
    - Bestanddeel 3, U46
  - Bestektekeningen van afsluitingen op het terrein van Damlust., 1880; U50; 2 bladen
    Behoort bij bestek van 26 juli 1879 nr.19.
  - Bestektekeningen van een infanteriekazerne op Damlust., 1880; U103-U105; 3 bladen
    Behoort bij bestek van 30 november 1880 nr. 45.
    - Tekening 1, U103
    - Tekening 2, U104
    - Tekening 3, U105
  - Bouwtekeningen van de infanteriekazerne met bijgebouwen op het terrein van Damlust., 1882; U51; 14 bladen
    - Nachtprivaten
    - waslokalen
    - schoolbank en tafel
    - kachels
    - woningen voor gehuwde wasbazen
    - manskribbekastje
    - ijzeren trappen
    - fornuis in de manschappenkeuken.
  - Bestektekening van een magazijn voor levensmiddelen op het terrein van Damlust., 1883; U52; 1 blad
    Behoort bij bestek van 16 december 1882 nr. 56.
  - Bouwtekening van een kazerne voor de veldartillerie op Damlust., ca. 1883; UU151; 1 blad
  - Bestektekening van een terrein voor de bouw van kazernes en voor een oefenterrein voor een regiment vestingartillerie., 1883; U152; 1 blad
    Behoort bij bestek van 24 december 1883 nr. 21.
  - Bouwtekening van een magazijn voor ambulancematerieel., 1884; U53; 1 blad
  - Bouwtekeningen van een nieuw kazerneterrein op het Klein Lijnpad., 1884; U55; 2 bladen
  - Bestektekening van een geweermakerswerkplaats met woning op het terrein van Damlust., 1885; U56; 1 blad
    Behoort bij bestek van 21 mei 1885 nr. 38.
  - Bestektekeningen van een stal voor 44 paarden op het terrein van Damlust., 1886; U57; 2 bladen
    Behoort bij bestek van 13 juli 1885 nr. 56.
  - Bestektekening van een houten loods bij het ambulancemagazijn., 1889; U58; 1 blad
    Behoort bij bestek van 16 september 1887 nr. 68.
  - Bestektekeningen van de verbetering van de kazerne voor de veldartillerie., 1890; U59; 11 bladen
    Behoort bij bestek van 24 april 1888 nr. 26.
  - Bouwtekeningen van de militaire slachterij., 1891; U60; 2 bladen
  - Bestektekeningen van de inrichting van de veldartillerie-kazerne voor het korps genietroepen., 1896; U106; 5 bladen
  - Bestektekening van een kazerne voor een compagnie hospitaalsoldaten op het Bleekveld bij het militair hospitaal., 1899; U62; 1 blad
    Behoort bij bestek van 18 mei 1898 nr. 8.
  - Bouwtekening van een portierswoning bij het militair hospitaal., 1899; U66; 1 blad
  - Bestektekening van de afbraak van het badhuis en de bouw van een badinrichting bij het militair hospitaal., 1900; U67; 1 blad
    Behoort bij bestek van 8 september 1899 nr. 36.
  - bouwtekeningen van het magazijn voor kleding en nachtleger., 1902; U63; 2 bladen
  - Bestektekening van de watervoorziening van militaire gebouwen op het terrein van Damlust., 1902; U64; 1 blad
    Behoort bij bestek van 10 april 1902 nr. 5.
  - Bestektekening van de militaire bakkerij., 1902; U65; 1 blad
    Behoort bij bestek van 7 mei 1903 nr. 13d.
  - Bestektekening van de uitbreiding van de kazerne voor de veldartillerie, met woning voor een adjudant-onderofficier en buitenkantine voor onderofficieren en van een wachthuis., 1909; U68; 1 blad
    Behoort bij bestek van 17 november 1908 nr. 16.
  - Bestektekeningen van een kazerne voor het regiment genietroepen., 1910-1912; U69-U70; 7 bladen
    Behoort bij bestek van 14 mei 1910 nr. 2. De bestektekening van 1912 horen bij een ander bestek.
    - Bestanddeel 1, U69
    - Bestanddeel 2, U70
  - Bestektekening van een gymnastiekgebouw., 1913; U71; 1 blad
    Behoort bij bestek van 14 december 1912 nr. 54a, ongebruikt bestek.
  - Bestektekeningen van een kazerne voor het regiment geniettroepen., 1913; U72-U74; 15 bladen
    - Bestanddeel 1, U72
    - Bestanddeel 2, U73
    - Bestanddeel 3, U74
  - Bestektekening van een bergplaats voor materieel van het regiment genietroepen., 1932; U76; 1 blad
    Behoort bij bestek nr. 184/1930.
- VAALS
  - Bestektekeningen van de nieuwbouw van een marechausseekazerne en de afbraak van het oude gebouw., 1913; V131; 2 bladen
    Behoort bij bestek van 11 maart 1911 nr. 4.
- VAARTSE RIJN
  - Technische tekeningen van de sluizen in de Vaartse Rijn., 1827; H83; 8 bladen
    Bijlage: brief van de hoofdingenieur van de waterstaat in de provincie Utrecht J.A. Blanken aan de luit. kolonel W. Offerhuis van 26 juli 1827. Kopie.
  - Ontwerptekeningen van een inundatie-schutsluis in de Vaartse Rijn., 1830; H85-H85A; 2 bladen
    - Tekening 1, H85
    - Tekening 2, H85A
- VEERE
  - Ontwerptekening van een blok stenen kazernes voor een compagnie troepen met officieren bij Vrouwenpolder op Walcheren ten noord-westen van Veere., 1801; V104; 1 blad
  - Bouwtekening van een garnizoensbakkerij., 1810; V88; 1 blad
  - Bouwtekening van een verdedigbare kazerne ter afsluiting van de keel van bastion nr. 5., 1810; V89; 1 blad
  - Opstandtekeningen van de gevel van het militair hospitaal en van de waterput., ca. 1880-1812; V302; 2 bladen
  - Bouwtekeningen van de verbouwing van de kerk tot militair hospitaal., 1813; V87; 7 bladen
    Bijlage: kostenopgave.
  - Bouwtekening van een kruitmagazijn., 1813; V90; 1 blad
  - Bouwtekening van de noordelijke waterkering., 1813; V114; 1 blad
  - Bestekrekening van het Rijksarsenaalgebouw van oorlog met bijbehorende kruittoren., 1828; V95; 1 blad
  - Plattegronden van de verdiepingen van de kazernegebouwen aan de Mijn Heerestraat en aan de Nieuwstraat., 1830; V91; 2 bladen
  - Bouwtekeningen van de inrichting en verwarming van het voormalige provinciaal werkhuis tot een blijvend militair hospitaal., 1833-1834; V93A-V93C; 3 bladen
    - Bestanddeel 1, V93A
    - Bestanddeel 2, V93B
    - Bestanddeel 3, V93C
  - Bestektekening van de afbraak en wederopbouw van de linkerflank van het bastion I en van een gedeelte van de courtine., 1834; V303; 1 blad
    Behoort bij bestek van 1 september 1834 nr. 91.
  - Bestektekening van de herstelling van het militair hospitaal., 1836; V92; 1 blad
    Behoort bij bestek van 7 mei 1836 nr. 65.
  - Bestektekening van de renovatie van de Lange brug buiten de Warwijkse poort., 1839; V99; 1 blad
    Behoort bij bestek van 12 mei 1838 nr. 68.
  - Bouwtekening van de schoorsteen van de keuken van het militaire hospitaal., ca. 1830; V41; 1 blad
  - Bestektekening van de herstellingen aan de daken en schoorstenen van het hospitaal., 1842; V94; 2 bladen
    Behoort bij bestek van 14 juni 1841 nr. 71.
  - Bestektekeningen van de afbraak van het stenen gedeelte van de brug voor de Zanddijkse poort en het vervangen daarvan door een houten brug., 1843; V101-V101A; 2 bladen
    Behoort bij bestek van 22 februari 1843 nr. 14.
    - Tekening 1, V101
    - Tekening 2, V101A
  - Bouwtekening van het herstel van de rolbrug voor het ravelijn van het front 3-4 van de nieuwe enceinte., 1844; V102; 1 blad
  - Bouwtekeningen van de vaste houten brug met rolbrug voor de Warwijkse poort over de gracht voor het front 3-4 van de oude hoofdwallen ter vervanging van de stenen brug., 1847; V100; 2 bladen
  - Ontwerptekening van de aanleg van twee openingen in het westelijk gedeelte van de stenen beer tussen de binnen- en buitenvest ten noorden van Veere, met de daarin benodigde afsluitingen., 1849; V98; 1 blad
  - Bouwtekening van magazijnmeesters- en conducteurswoningen., 1854; V96; 1 blad
  - Ontwerptekening van de herstellingen aan de zeemuur ten zuiden van de Kampveerse toren., 1858; V97; 1 blad
- VEGHEL
  - Bouwtekening van een marechausseekazerne., 1916; V135; 1 blad
- VENLO
  - Bouwtekening van een beer., 1727; V46; 1 blad
  - Ontwerptekening van de sluis aan de Helbeek., 1748; V150; 1 blad
  - Plattegronden van alle Landsgebouwen, magazijnen, kruittorens, kazematten, wachthuizen en gebouwen van het fort van St. Michiel., 1749; V35; 1 deel
    - Het nieuwe arsenaal
    - woning en kelder van de provoost
    - kruitmagazijn bij St. Maartenskerk
    - kruittoren, de kwaktoren
    - bonnet
    - schuur
    - barakken
    - privaten
    - poort onder de kapitale wal
    - pomp.
    - gereformeerde kerk en woning
    - kruitmagazijn voor het oude manhuis aan de Lichtenberg
    - 1e verdieping van de kruittoren aan de Keulse poort
    - 2e verdieping van de kruittoren aan de Keulse poort
    - officierspaviljoen
    - woning van de weduwe mevrouw Meijers
    - stalling en koetshuis van de commandant
    - hovenierswoning
    Behoort bij de Resolutie Raad van State van 26 november 1749.
  - Plattegronden van diverse gebouwen., 1749; V58-V59; 2 bladen
    - Woning van het provoostgebouw
    - kruitmagazijn bij de St. Martinuskerk
    - toren aan de nieuwe Roermondse Poort
    - wacht buiten de Maaspoort voor het bastion Lichtenberg
    - wacht aan de haven bij de Roermondse Poort